臺灣高雄地方法院交通事件裁定　　　　99年度交聲字第2677號
原處分機關　高雄市政府交通局
異　議　人　洪宋美滿
代　理　人　宋建璋
上列異議人即受處分人因聲明異議案件，對於高雄市政府交通局
99年9 月7 日所為之處分（原處分：高市交裁字第裁32-BVA0063
88號），聲明異議，本院裁定如下：
    主  文
異議駁回。
    理  由
一、異議意旨略以：異議人即受處分人洪宋美滿於民國99年7 月
    13 日8時3 分駕駛車號D7-6855 號自用小客車，在高雄市○
    ○○○道路文川匝口，因行車速度超過最高時速20公里以上
    ，未滿40公里，遭警舉發，嗣經原處分機關依道路交通管理
    處罰條例第40條規定，處罰鍰新臺幣（下同）1,800 元整，
    並依同條例第63條第1 項第1 款規定，記違規點數1 點，然
    原處分機關未於裁決書內載明裁罰之理由，該處分有重大明
    顯之瑕疵，依行政程序法第111 條第7 款為無效之行政處分
    ，又違規地點是高速公路或快速道路不明，且限速60公里之
    標誌不明顯，舉發機關之測速器是否依規定定期校正，亦有
    不明，再國道10號高速公路時速90至110 公里，進入文川匝
    道卻降為60公里，未漸進設置減速80公里、70公里至60公里
    ，亦違反比例原則，而有不當，為此聲明異議，請求撤銷原
    處分。
二、按汽車駕駛人，行車速度，超過規定之最高時速，或低於規
    定之最低時速，除有第43條第1 項第2 款情形外，處1,200
    元以上2,400 元以下罰鍰，並記違規點數1 點，道路交通管
    理處罰條例第40條、第63條第1 項第1 款分別定有明文。又
    行車速度超過規定之最高時速20公里以上40公里以下，違規
    車種為汽車，於期限內繳納或到案聽候裁決者，統一裁罰基
    準為1,800 元，違反道路交通管理事件統一裁罰基準及處理
    細則所定「統一裁罰基準表」規定甚明。
三、經查：
(一)、異議人即受處分人洪宋美滿（下稱異議人）於99年7 月13日
    8 時3 分許，駕駛車牌號碼D7-6855 號自用小客車，行經高
    雄都會高架道路大中段文川匝道口時，經測速器測得行車時
    速達80公里，為警以超過該路段速限60公里即超速20公里為
    由，予以逕行舉發，有高雄市政府警察局舉發違反道路交通
    管理事件通知單1 份及舉發測速照片附卷可憑；又本件違規
    係以雷達測速器採證，且該雷射測速器有由經濟部之檢驗局
    檢定合格發給證書等情，已經舉發單位即高雄市政府警察局
    交通警察大隊前以99年8 月31日高市警交字第0990047408號
    函覆異議人甚明，有上開函文1 紙附卷可稽；且該雷達測速
    器業於98年8 月6 日由經濟部標準檢驗局檢定合格，有效期
    限至99年8 月31日止一節，亦有檢定合格證明書1 紙在卷為
    證，堪認
    本件係經檢定合格之雷達測速器採證，異議人質疑非經合格
    儀器檢測一情，顯無理由。是異議人確於上開時地有駕車行
    駛時速達80公里，超過規定之最高時速60公里之超速行駛違
    規事實甚明。
(二)、異議人雖另以前開情詞置辯，然本件舉發單已詳列舉發事由
    並附舉發測速照片，處分書中亦詳載舉發之違規時間地點、
    違規車輛號碼，違規事實，理由欄並列出違反之規定法條依
    據（見理由第1 點），復已明載裁罰1800元之理由依據為道
    路交通管理處罰事件統一裁罰基準（見理由欄第3 點），依
    此，上開處分顯符合明確性原則，異議人質以上開處分未記
    載處分理由，違反行政程序法規定，為無效行政處分云云，
    顯屬無據。又本件測速照片設備前方572 公尺設有高速公路
    終點告示牌，該告示牌右前方有時速60公里之速限標誌，另
    測速照相設備400 公尺、295 公尺處亦設有「前有測速照相
    ，請減速慢行」告示牌、時速60公里之速限標誌，有高雄事
    證府警察局99年10月8 日高市警交三字第0990057673號函及
    所附告示牌、標誌照片4 張在卷可佐，是上開違規地點係屬
    高架道路，並非高速公路，速限為時速60公里，並明顯標示
    前方有測速照相設備，顯無異議人辯稱標示不明情事。又上
    開速限標誌設置至為明確，異議人即應遵守現行有效之法令
    ，始符法治之原則，其辯稱速限設置未漸進減速不合理云云
    ，無解於其違規之事實，仍應依法處罰。
四、從而，原處分機關以異議人違規事實明確，依前述規定，裁
    處異議人罰鍰1,800 元，並記違規點數1 點，於法有據。異
    議人之異議為無理由，應予駁回。
五、據上論斷，應依道路交通案件處理辦法第19條，裁定如主文
    。
中    華    民    國    100   年    1     月    31    日
                     交通法庭   法  官  陳億芳
以上正本證明與原本無異。
如不服本裁定應於送達後5日內向本院提出抗告狀。
中    華    民    國    100   年    1     月    31    日
                                書記官  鄭於珮